【裁判字號】    97,訴,3483
【裁判日期】    971031
【裁判案由】    強盜
【裁判全文】
臺灣板橋地方法院刑事判決              97年度訴字第3483號
公  訴  人  臺灣板橋地方法院檢察署檢察官
被      告  甲○○
                    （現於臺灣臺北看守所羇押中）
輔  佐  人  乙○○
選任辯護人  謝幸伶律師
            林三加律師
            周漢威律師
上列被告因竊盜等案件，經檢察官提起公訴（97年度偵字第2104
3號），本院以簡式審判程序審理，判決如下：
    主  文
甲○○犯於夜間侵入住宅竊盜罪，累犯，處有期徒刑拾月。
被訴傷害部分，公訴不受理。
    事  實
一、甲○○前於民國（下同）89年間，因竊盜案件，經臺灣高等
    法院89年10月30日89年度上易字第2795號判決判處有期徒刑
    2 年6 月，刑前強制工作3 年，於93年8 月14日執行徒刑縮
    刑期滿執行完畢（於本案構成累犯）。
二、甲○○仍未見悔悟，基於意圖為自己不法所有之犯意，於97
    年7 月15日凌晨3 時15分許之夜間，至臺北縣中和市○○街
    64之1 號丙○○住處，趁大門未上鎖之際，侵入屋內徒手竊
    取丙○○所有如附表所示物件，得手後將物品放置在其所騎
    乘停放於臺北縣中和市○○街4 號前之車號：CMC-655 號重
    型機車腳踏板上後；復返回上址，欲接續竊取財物，尚未著
    手，因發現丙○○、丁○○在該臥室內熟睡，未免事跡敗露
    ，準備離去時，為丁○○、丙○○發覺，丙○○見甲○○正
    欲離去，即隨後追趕，至臺北縣中和市○○街4 號前，甲○
    ○竟基於普通傷害之犯意（此部分業據告訴人撤回告訴，詳
    如後述），自上述機車之置物箱中取出菜刀1 把揮持作勢，
    進而與丙○○扭打，致丙○○受有右手中指撕裂傷﹙約1 公
    分﹚、右足小趾撕裂傷併皮膚剝離﹙約2.5 公分﹚等之傷害
    ，嗣因林聖凱駕車行經現場見甲○○拿菜刀揮舞，報警處理
    經警據報到場當場逮捕甲○○，並扣得其所有之菜刀1 把，
    因悉上情。
三、案經丙○○訴由臺北縣政府警察局中和分局移由臺灣板橋地
    方法院檢察署檢察官偵查起訴。
    理  由
甲、有罪部分：
一、本件係依據刑事訴訟法第273 條之1 第1 項規定，以簡式審
    判程序審理判決，合先敘明。
二、證據：
(一)、被告甲○○之自白。
(二)、證人丙○○於警詢偵查中之證述。
(三)、臺北縣政府警察局中和分局搜索扣押筆錄、扣押物品目錄表
    、贓物認領保管單、告訴人遭竊物品照片14張、監視錄影翻
    拍照片3 張、菜刀照片1 張、告訴人受傷照片1 張、車籍查
    詢基本資料詳細畫面、臺北縣立醫院診斷證明書1 紙、撤回
    告訴狀、協議書等。
三、核被告甲○○所為，係犯刑法第321 條第1 項第1 款之於夜
    間侵入住宅竊盜罪（本院按：原起訴書起訴法條係刑法第33
    0 條之加重強盜罪嫌，然於程序進行中，業經公訴人更正起
    訴事實如上所述，並據更正起訴之事實而引應適用法條如上
    ，是不生變更法條之問題；又據上所述，本件依據刑事訴訟
    法第284 條之1 之規定，本件為獨任法官逕行審判案件，而
    非應行合議之案件，均附此敘明）。又查被告有如前所述前
    案科刑，並經執行完畢之紀錄，有本院97年10月22日言詞辯
    論終結日查析之臺灣高等法院被告前案紀錄表在卷可稽，是
    其於受有期徒刑之執行完畢後，5 年以內故意再犯本案有期
    徒刑以上之罪，為累犯，應依刑法第47條第1 項規定加重其
    刑。爰審酌被告素行，犯罪動機、僅為一己私利之犯罪目的
    ，犯罪手段、所竊財物價值，及犯罪後態度等一切情狀，酌
    情量處如主文所示之刑。
乙、公訴不受理部分：
一、公訴意旨詳如事實欄所述。
二、按告訴乃論之罪，告訴人於第1 審辯論終結前，得撤回其告
    訴；告訴乃論之罪，其告訴經撤回者，應諭知不受理之判決
    ，刑事訴訟法第238 條第1 項、第303 條第3 款分別定有明
    文。
三、本件被告因前揭傷害案件，經檢察官提起公訴，認被告係犯
    刑法第277 條第1 項之傷害罪嫌疑。惟依同法第287 條前段
    之規定，須告訴乃論，茲據告訴人具狀向本院撤回其對被告
    之上述告訴，此有告訴人所提撤回告訴狀附於本院卷可稽，
    揆諸前開說明，此部分自應為不受理之判決。至扣案之菜刀
    1 把，並非違禁物，雖為被告所有，然本件此一部分業為不
    受理之判決，仍毋庸為沒收之宣告，應由檢察官依職權處理
    ，附帶敘明。
據上論斷，應依刑事訴訟法第299 條第1 項前段、第303 條第3
款、第310 條之2 、第454 條，刑法第321 條第1 項第1 款、第
47條第1 項，判決如主文。
本案經檢察官靳開聖到庭執行職務。
中    華    民    國    97    年    10    月    31    日
                        刑事第5 庭法  官  黎錦福
上列正本證明與原本無異。
如不服本判決，應於判決送達後10日內敘明上訴理由，向本院提
出上訴狀（應附繕本），上訴於臺灣高等法院。
                                  書記官  蔡麗春
中    華    民    國    97    年    10    月    31    日
附表：
1、電視遊樂器1 臺。
2、液晶螢幕1 臺。
3、CD收納盒1 盒。
4、無線電1 臺。
5、玉製飾品1 組。
6、褲子2 件。
7、枕頭套2 件。
8、手錶3 支。
9、腰包1 個。
10、領帶夾2 個。
11、項鍊6 條。
12、手環1 條。
13、戒指1 個。
14、髮夾2 個。
15、印章1 組。
16、新臺幣3,688元。
附錄本案論罪科刑法條全文：
中華民國刑法第321條
（加重竊盜罪）
犯竊盜罪而有左列情形之一者，處六月以上、五年以下有期徒刑
：
一、於夜間侵入住宅或有人居住之建築物、船艦或隱匿其內而犯
    之者。
二、毀越門扇、牆垣或其他安全設備而犯之者。
三、攜帶兇器而犯之者。
四、結夥三人以上而犯之者。
五、乘火災、水災或其他災害之際而犯之者。
六、在車站或埠頭而犯之者。
前項之未遂犯罰之。


司法院資訊處製作；財團法人民間司法改革基金會備份。
